

marianella.gomezluna@gmail.com

+54 9 11 34747165

Buenos Aires, Argentina

UTC -3

I FNGUAJFS

- Java
- JavaScript
- TypeScript
- SQL

FRAMEWORKS

- React
- React Native
- Springboot
- Jest
- Junit/Mockito

SKILLS

- UX/UI
- MERN Stack
- Functional programming
- OOP
- Figma & Adobe xD
- Creative Thinking
- Agile
- Gitflow

Marianella Gomez Luna

Full-Stack Software Engineer



github.com/MarianellaGL



in <u>www.linkedin.com/in/marianella-gomez-luna</u>

PERFIL

Desarrolladora con +3 años de experiencia en Javascript, React, NodeJs, MySQL y MongoDB, orientada al ux/ui, trabajando en el rubro fintech y bancario. Manejo herramientas de monitoreo, deploy y agile. Me considero una persona práctica, autodidacta y capaz de superar cualquier desafío. Estoy buscando una posición remota que me ayude a expandirme, crecer profesionalmente y seguir formándome aún más en este apasionante mundo. Me encuentro abierta a incorporar nuevas tecnologías y perfeccionar aquellas en las que ya tengo conocimiento.

EXPERIENCIA LABORAL

Adviters

2022 - Presente

- · Agregué nuevas features a Tenencias, producto de manejo interno de Banco Comafi, adaptado al uso de CRM sobre Dynamics 365, por medio del desarrollo de aplicaciones React js logrando una llegada a una cantidad significativa de usuarios.
- · Reduje significativamente la cantidad de código en los proyectos de frontend, a través de un service de mocks implementado para uso interno del equipo de desarrollo.
- Para uso interno del Banco, trabajo en un nuevo motor hecho en Typescript que permite procesar los distintos dictámenes crediticios de los clientes.
- Armado de diagrama de componentes para posterior visualización en la interfaz del usuario.
- · Para uso interno del banco, creamos nueva arquitectura que maneja las solicitudes para altas de nuevos productos financieros emitidas por los operadores, en esta tarea desarrollé parte de los endpoints y los test en Java. Una vez implementada automatizará el proceso de creación de nuevas solicitudes.
- · Trabajé sobre un sistema de turnos para Fundación Huesped, haciendo bug fixing en tiempo record y agregando nuevas features de una migración de Angular a React.

Tecnologías: Java, JavaScript, TypeScript, React,Springboot, Junit, NodeJS

Mercado Libre SRL

2020 - 2022

- Creación de administrador de retenciones con Java que supuso una manera más automatizada de poder generar retenciones a los usuarios.
- Desarrollo de un nuevo proyecto de comunicaciones para los usuarios morosos. También bajo el mismo proyecto trabajé en el maquetado de nuevos mails que llegaron a miles de usuarios.
- Armados de prototipos en AdobeXD para administradores internos, con propuesta documentada y posterior aplicación en desarrollo.
- Manejo de bases de datos relacionales para el proyecto de mailing, con el objeto de monitorear que estuvieran correctamente recibiendo los datos desde el backend.
- Creación de administradores internos con React |s, un histórico de usuarios morosos, el cuál fue una refactorización de un código ya obsoleto, permitiendo así optimizar la performance de la aplicación.
- Realicé bug fixing logrando en tiempo record poder solucionar bugs que eran reportados casi al instante. Mejorando así la sección de facturación para el usuario final en la aplicación

Tecnologías: Java, Springboot, Junit, Javascript, React, NodeJS, Jest, Mocha/chai MySQL,

EDUCACION

2020 - Presente

University of Buenos Aires

Ciencias exactas y naturales

Lic en ciencias de la computación

CERTIFICACIONES

2019

ADA

Backend Developer